【裁判字號】    96,訴,384
【裁判日期】    970104
【裁判案由】    違反毒品危害防制條例
【裁判全文】
臺灣花蓮地方法院刑事判決               96年度訴字第384號
公  訴  人  臺灣花蓮地方法院檢察署檢察官
被      告  丙○○
指定辯護人  蕭昌輝律師
上列被告因違反毒品危害防制條例案件，經檢察官提起公訴（96
年度偵字第3450號），本院判決如下：
    主  文
丙○○共同販賣第二級毒品，累犯，處有期徒刑柒年捌月，未扣
案之販賣第二級毒品所得新臺幣仟伍佰元沒收，如全部或一部
不能沒收時，以其財產抵償之；又共同販賣第二級毒品，累犯，
處有期徒刑柒年肆月，未扣案之販賣第二級毒品所得新臺幣壹仟
元沒收，如全部或一部不能沒收時，以其財產抵償之；又共同販
賣第二級毒品，累犯，處有期徒刑柒年貳月，未扣案之販賣第二
級毒品所得新臺幣壹仟元沒收，如全部或一部不能沒收時，以其
財產抵償之。應執行有期徒刑捌年貳月，未扣案之販賣第二級毒
品所得新臺幣伍仟伍佰元沒收，如全部或一部不能沒收時，以其
財產抵償之。
    事  實
一、丙○○（綽號小黑）前曾於民國86年間因違反麻醉藥品管理
    條例案件，經臺灣高等法院花蓮分院及本院判處有期徒刑 4
    年6月確定，於89年6月5日因縮刑假釋出監。嗣於91 年間因
    違反毒品危害防制條例案件，經臺灣臺東地方法院判處有期
    徒刑8月確定，經撤銷前開假釋執行殘刑並與前開有期徒刑8
    月合併執行，於93年11月22日縮刑期滿執行完畢。詎不知悔
    改，與丁○○（本院另案審理中）基於販賣第2 級毒品牟利
    之犯意聯絡，以丁○○所有0000000000號行動電話作為聯繫
    工具，先後共同販賣第二級毒品安非他命如下：
    (一)於96年6月5日凌晨1時46 分許，由丙○○駕車搭載丁○○
      一同前往花蓮縣吉安鄉太昌村三角市場前，以新臺幣（下
      同）3,500 元代價，共同販售第二級毒品安非他命予甲○○，嗣後甲○○於同年月7日始將3,500元交予丁○○。
    (二)於96年6月6日上午11、12時許，由丙○○在乙○○花蓮縣
      花蓮市復興新村43之2 號住處，將第二級毒品安非他命，
      以1,000元代價，共同販售予乙○○。
    (三)於96年6月10日晚上7時40分許間，由丙○○在花蓮縣吉安
      火車站前，將第二級毒品安非他命，以1,000 元之價格，
      共同販售予戊○○，惟戊○○僅先交付300 元予丙○○。
二、案經花蓮縣警察局花蓮分局報告臺灣花蓮地方法院檢察署檢
    察官偵查起訴。
    理  由
壹、證據能力部分：
一、按被告以外之人於審判外之陳述，雖不符刑事訴訟法第 159
    條之1至159條之4 之規定，而經當事人於審判程序同意作為
    證據，法院審酌該言詞陳述或書面陳述作成時之情況，認為
    適當者，亦得為證據；當事人、代理人或辯護人於法院調查
    證據時，知有第159條第1項不得為證據之情形，而未於言詞
    辯論終結前聲明異議者，視為有前項之同意，同法第159 條
    之5 亦定有明文。經查，本件證人戊○○於警詢時之筆錄，
    被告及辯護人於準備程序時，並未否認有證據能力，亦未於
    言詞辯論終結前聲明異議，本院審酌該筆錄作成時之情況，
    並無任何非法之情況而屬適當，且被告於此部分亦已認罪，
    自得作為證據。
二、次按司法警察機關於合乎通訊保障及監察法第5條第1項所規
    定之要件，在偵查中向檢察官提出聲請，經由檢察官核發通
    訊監察書後，即得實施通訊監察，修正前之通訊保障及監察
    法第5 條定有明文。經查，本案員警對卷附行動電話實施監
    聽錄音，已依法取得檢察官核發之通訊監察書，有通訊監察
    書（含通訊監察書電話附表）在卷可稽。又依據該通訊監察
    書暨電話附表記載，案由涉嫌觸犯之法條為毒品危害防制條
    例第4條第1、2 項，實施監察通訊，監察方法為監聽、錄音
    及其他。因之，前開通訊監察書均已載明涉嫌觸犯案由、監
    察對象、監察之通訊種類及號碼等足資識別之特徵、監察處
    所、理由、方法、聲請機關或依職權核發、執行機關、適用
    法條、監聽結果報告等事項，已符合前開法定要件，是以本
    案員警對被告、證人丁○○所使用之行動電話實施監聽錄音
    ，並未逾越授權實施監察之範圍，應有證據能力。而監聽錄
    得之錄音，係憑機械力照錄，未經人為操作，復未伴有個人
    主觀意見在內。且將監聽之內容製作成譯文，乃將上開具有
    證據能力之監聽錄得之錄音具體為文字紀錄，此部分雖屬傳
    聞，然被告雖曾對96年6月5日1時27分許及同年月6日上午11
    時43分許之電話通聯譯文表示並非其所為，惟依譯文所載96
    年6月5日1時27 分許之譯文本屬證人丁○○之錄音，與被告
    無關；而同年月6日上午11時43 分許之譯文，經本院勘驗結
    果，內容與錄音相符，被告亦承認確為其聲音無誤，至此被
    告及辯護人均未對譯文之證據能力聲明異議，經本院審酌該
    通訊監聽譯文係由承辦員警基於查緝本案之偵查過程中所製
    作，無證據顯示存有詐偽或虛飾之情事，本件監聽譯文依據
    刑事訴訟法第159條之5規定，亦應認有證據能力。
貳、實體部分：
一、訊據被告丙○○固坦承有販賣第二級毒品安非他命予證人乙○○、戊○○及於96年6月5日凌晨與證人丁○○一同前往花
    蓮縣吉安鄉太昌村三角市場前，惟矢口否認有販賣第二級毒
    品安非他命予甲○○，並辯稱：伊係證人丁○○的小弟，當
    日係開車載證人丁○○前往與甲○○交易，事前並不知是去
    賣安非他命，證人甲○○雖有上車，但證人甲○○與丁○○
    談話內容，伊均不情楚云云。惟查：
    (一)被告確有於上開時、地與證人丁○○共同販賣第二級毒品
      安非他命予乙○○、戊○○等情，已據被告於本院審理時
      坦承在卷，核與證人乙○○於本院審理時、證人戊○○於
      警詢、偵查中所證述之情節大致相符。此外，復有通訊監
      察譯文在卷可佐。被告此部分之自白，核與事實相符，應
      堪認定。
    (二)證人甲○○於本院審理時到庭證稱：96年6月5日凌晨確有
      前往花蓮縣吉安鄉三角公園，經電話聯繫後向證人丁○○
      購買第二級毒品安非他命，當時係被告駕車搭載證人丁○○前來，在三角公園時，其有到被告及證人丁○○車上，
      先是被告與證人丁○○談話，證人丁○○有向被告表示東
      西在被告處，被告則回以東西在證人丁○○處，始由丁○○交付毒品，當日原要買4,000 元，惟並未當場付款，但
      因數量不全，所以在同年6月7日付錢給丁○○時，僅給3,
      500元等語。（參本院卷第156頁、第167 頁），核與其於
      偵查中所證述之情節相符（參偵卷第46頁至第47頁）。而
      被告亦不否認有與丁○○前往三角公園，則被告既同在 1
      車，豈有不知證人丁○○與甲○○談話內容之理，證人甲○○上開證詞應堪採信。被告雖以前揭情詞為辯，惟參以
      本件卷附之通訊監察譯文顯示，證人丁○○所有00000000
      00號行動電話，在通訊監察期間為證人丁○○或被告交替
      使用，且被告於電話內容均向他人表示丁○○為「老大」
      （參警卷第87頁、第91頁），而證人丁○○於電話中亦向
      他人表示：「我會交代小黑。」等語（參警卷第88頁），
      被告於本院審理時亦坦承在96年6 月中旬前，確係證人丁○○小弟等語。顯見被告與證人丁○○不僅共同使用該行
      動電話門號且確實關係至為密切。而被告亦有交付毒品或
      收取價金之構成要件行為，甚且於戊○○向其表示欲購買
      第二級毒品安非他命且要先欠一部分之金錢時，當即表示
      沒有關係等語（參警卷第90頁）。從而，被告不僅已有參
      與販賣毒品之構成要件行為，更已非單純丁○○之使用人
      ，而係與丁○○有犯意聯絡及行為分擔之共同正犯無訛。
      是辯護人另為被告辯稱，僅係丁○○之使用人，且無參與
      販賣毒品犯罪之意思云云，即不足採。綜合上開各情及證
      人丁○○與證人甲○○交易，被告亦同在車上一情觀之，
      被告辯稱不知丁○○、甲○○之談話內容而否認此部分犯
      行云云，顯係臨訟卸責之詞，難以採信。
    (三)又販賣毒品係政府強力查緝之違法行為罪責至重，不論販
      賣之人究係從價差或量差中牟取販賣毒品之不法利益，然
      營利之不法意圖，則無不同，被告與前開購毒者既非至親
      好友，豈會甘冒風險，將安非他命出售予渠等。本件被告
      雖就販賣予證人乙○○及戊○○之犯行坦承不諱，惟仍避
      重就輕表示僅為證人丁○○送貨云云，故不可採，被告就
      販賣之金額尚可同意暫先積欠，已如前述，顯見其就本件
      販賣行為已有相當程度之自主性，況被告亦自承販賣可以
      獲得吸食毒品及證人丁○○會因此借車供其使用等語，則
      被告主觀上亦有營利之意圖，應堪認定。
二、是核被告所為，均係犯毒品危害防制條例第4條第2項之販賣
    第二級毒品罪。被告販賣第二級毒品安非他命前持有第二級
    毒品安非他命之行為，為販賣第二級毒品安非他命之高度行
    為所吸收，均不另論罪。被告與丁○○間就販賣第二級毒品
    安非他命之犯行，均有犯意聯絡及行為分擔，均為共同正犯
    。被告所犯販賣第二級毒品3 罪間，犯意各別，行為互殊，
    應分論併罰。又查被告前曾於86年間因違反麻醉藥品管理條
    例，經臺灣高等法院花蓮分院及本院判處有期徒刑4年6月確
    定，於89年6月5日因縮刑假釋出監。嗣於91年間因違反毒品
    危害防制條例案件，經臺灣臺東地方法院判處有期徒刑8 月
    確定，經撤銷前開假釋執行殘刑合併執行，嗣於93年11月22
    日縮刑期滿執行完畢，有臺灣高等法院被告前案紀錄表在卷
    可憑，被告受有期徒刑執行完畢後，5 年以內再故意犯本件
    有期徒刑以上之罪，為累犯，除販賣第二級毒品法定刑無期
    徒刑部分，依法不得加重其刑外，其餘法定刑部分均應依刑
    法第47條第1 項之規定加重其刑。爰審酌被告已有多項毒品
    前科紀錄，素行非佳，為謀私利而販賣第二級毒品予他人施
    用，嚴重影響國民健康、及其販賣毒品之次數、所得利益，
    犯罪後否認部分犯行等一切情狀，分別量處如主文所示之刑
    ，並定其應執行之刑。末以，被告販賣安非他命所得雖均未
    扣案，然既為被告犯罪所得之財物，均應依毒品危害防制條
    例第19條第1 項之規定分別諭知沒收，如全部或一部不能沒
    收時，均應以其財產抵償之。至扣案之行動電話0000000000
    號SIM卡1張係被告所有，惟並非供本件犯罪所用之工具，爰
    不另為沒收之諭知，併此敘明。
據上論斷，應依刑事訴訟法第299條第1項前段，毒品危害防制條
例第4條第2項、第19條第1項，刑法第11條前段、第28 條、第47
條第1項、第51條第5款，判決如主文。
本案經檢察官孫源志到庭執行職務。
中    華    民    國    97    年    1     月    4     日
                  刑事第二庭    審判長法  官  林碧玲
                                      法  官  沈培錚
                                      法  官  林恒祺
上列正本證明與原本無異。
如對本判決不服，應於送達後10日內，向本院提出上訴狀。（上
訴狀應記載具體上訴理由並應抄附繕本）
中    華    民    國    97    年    1     月    7     日
                                      書記官
附錄本判決論罪之法律條文：
毒品危害防制條例第4條第2項
製造、運輸、販賣第二級毒品者，處無期徒刑或7年以上有期徒
刑，得併科新臺幣7百萬元以下罰金。


司法院資訊處製作；財團法人民間司法改革基金會備份。
